【裁判字號】    85,台上,3879
【裁判日期】    850814
【裁判案由】    違反麻醉藥品管理條例等罪
【裁判全文】
最高法院刑事判決                              八十五年度台上字第三八七九號
    上訴人  甲○○
右上訴人因違反麻醉藥品管理條例等罪案件，不服台灣高等法院台南分院中華民國八
十五年六月十一日第二審判決（八十四年度上訴字第一九八三號，起訴案號：台灣台
南地方法院檢察署八十三年度偵字第一○九八四號），提起上訴，本院判決如左：
    主  文
上訴駁回。
    理  由
一非法販賣化學合成麻醉藥品部分
按刑事訴訟法第三百七十七條規定：上訴於第三審法院，非以判決違背法令為理由，
不得為之。是提起第三審上訴，應以原判決違背法令為理由，係屬法定要件，且必須
依據卷內資料為具體之指摘，並足據以辨認原判決已具備違背法令之形式，始屬相當
。本件原判決論處上訴人連續非法販賣化學合成麻醉藥品罪刑，業已明係以上訴人
於警訊、檢察官偵查中及第一審法院訊問時曾為之自白，暨證人即向上訴人購買安非
他命之劉安財所為之證言及經警當場查扣之安非他命二包等，為所憑之證據及認定之
理由。對於上訴人事後否認犯罪，認為係卸責之詞，不足採信，亦已依據卷內資料，
予以指駁。上訴意旨全憑個人意見，就原判決已明白論斷之事項及其取捨證據之職權
行使，漫事爭執，難謂已符合首揭法定上訴要件。又查原判決並未認定上訴人有販賣
安非他命予劉鉦惶之犯行，是劉鉦惶所為：其吸用之安非他命係向綽號「旺仔」者購
得之證言，因與待證事實無涉，原審未加斟酌說明，殊無違法可言，上訴意旨執此指
摘，亦非適法之第三審上訴理由。其上訴違背法律上之程式，應予駁回。
二施用毒品及非法吸用化學合成麻醉藥品部分
按犯肅清煙毒條例之罪者，除判處死刑或無期徒刑之案件應送本院覆判外，以地方法
院或其分院為初審，高等法院或其分院為終審，此觀肅清煙毒條例第十六條之規定自
明，本件上訴人施用毒品部分，原審係適用肅清煙毒條例第九條第一項論以施用毒品
罪，量處有期徒刑三年二月，已屬終審判決。又按刑事訴訟法第三百七十六條所列各
罪之案件，經第二審判決者，不得上訴於第三審法院，法有明文，關於上訴人非法施
用化學合成麻醉藥品部分，原審係依麻醉藥品管理條例第十三條之一第二項第四款論
處罪刑，核屬刑事訴訟法第三百七十六條第一款之案件。揆諸首揭規定，上開部分均
不得再行上訴，乃上訴人竟併向本院提起第三審上訴，顯非合法，應併予駁回。
據上論結，應依刑事訴訟法第三百九十五條前段，判決如主文。
中      華      民      國    八十五    年      八      月     十四     日
                              最高法院刑事第五庭
                                  審判長法官  黃  劍  青
                                        法官  林  增  福
                                        法官  林  文  豐
                                        法官  邵  燕  玲
                                        法官  丁  錦  清
      右正本證明與原本無異
                                              書  記  官
中      華      民      國    八十五    年      八      月    二十一    日


司法院資訊處製作；財團法人民間司法改革基金會備份。
